臺灣高雄地方法院刑事判決　　　　　 100年度審易字第2156號
公　訴　人　臺灣高雄地方法院檢察署檢察官
被　　　告　胡瑞豐
　　　　　　　（現於法務部矯正署高雄第二監獄另案執行中）
上列被告因竊盜案件，經檢察官提起公訴（100年度偵字第15039
號），嗣本院訊問被告後，因被告就其被訴事實為有罪之陳述，
經詢問被告及檢察官之意見後，合議庭裁定由受命法官依簡式審
判程序獨任審理，並判決如下：
    主  文
胡瑞豐犯竊盜罪，累犯，處有期徒刑捌月。
    事 實 及 理 由
一、本件被告胡瑞豐所犯為死刑、無期徒刑、最輕本刑為3年
    以上有期徒刑以外之罪，其於審判程序中就被訴事實為有罪
    之陳述，經本院告知簡式審判程序之旨，並聽取當事人意見
    後，認宜進行簡式審判程序，爰依刑事訴訟法第273條之1第
    1 項規定，裁定進行簡式審判程序，合先敘明。又簡式審判
    程序之證據調查，依刑事訴訟法第273條之2規定，不受同法
    第159條第1項審判外陳述排除之限制，再被告對於卷內之各
    項證據亦不爭執證據能力（本院卷第23頁），故卷內所列之
    各項證據，自得作為證據，先予敘明。
二、本件犯罪事實及證據，除犯罪事實欄第6 行「化龍官」更正
    為「化龍宮」；證據部分補充「被告於本院審理時之自白」
    外，餘均引用附件檢察官起訴書所載。
三、核被告所為，係犯刑法第320 條第1 項之普通竊盜罪。又被
    告有起訴書犯罪事實欄所載之犯罪前科及執行情形，有臺灣
    高等法院被告前科紀錄表1 份在卷可查，其於上開有期徒刑
    執行完畢後5 年內，故意再犯本件有期徒刑以上之罪，為累
    犯，應依刑法第47條第1 項之規定加重其刑。審酌被告不思
    以己力賺取所需，率爾竊取他人財物，侵害他人之財產權，
    所為實屬不該，惟念其犯後已坦承犯行，態度尚可，及其犯
    罪動機、目的、手段等一切情狀，爰量處如主文所示之刑。
四、至起訴意旨雖以被告前有犯罪前科，再為本件竊盜犯行，顯
    見被告已竊盜成習，而認被告應令入勞動場所強制工作，以
    資矯治等語，固非無見。惟按，竊盜犯贓物犯保安處分條例
    係刑法第90條第1 項之特別規定，應優先適用竊盜犯贓物犯
    保安處分條例之規定，而依竊盜犯贓物犯保安處分條例第2
    條第4 項明文規定：「應執行之刑未達1 年以上者，不適用
    本條例」，從而，本院審酌被告上開犯罪情節，認處以有期
    徒刑8 月已屬適當，是依上開規定本件即不再依上開條例規
    定諭知強制工作，併予指明。
五、據上論斷，應依刑事訴訟法第273條之1第1項、第299條第1
    項前段、第310條之2、第454條第2項，刑法第320條第1項、
    第47條第1 項，刑法施行法第1 條之1 ，判決如主文。
五、如不服本判決，應於判決送達後10日內向本院提出上訴狀。
本件案經檢察官王清海到庭執行職務。
中    華    民    國    100    年    7    月    29    日
                  刑事第十庭    法  官  張  震
以上正本證明與原本無異。
如不服本判決應於收受送達後10日內向本院提出上訴書狀，並應
敘述具體理由；如未敘述上訴理由者，應於上訴期間屆滿後20日
內向本院補提理由書（均須按他造當事人之人數附繕本）「切勿
逕送上級法院」。
中    華    民    國    100    年    7    月    29    日
                                書記官  邱家銘
附錄本判決論罪科刑之法條：
中華民國刑法第320條
意圖為自己或第三人不法之所有，而竊取他人之動產者，為竊盜
罪，處5年以下有期徒刑、拘役或5百元以下罰金。
意圖為自己或第三人不法之利益，而竊佔他人之不動產者，依前
項之規定處斷。
前二項之未遂犯罰之。
附件：
臺灣高雄地方法院檢察署檢察官起訴書
                                    100年度偵字第15039號
    被      告  胡瑞豐  男  32歲（民國○○年○月○○日生）
                        住高雄市鼓山區○○○路37巷39號5
                        樓之1
                        （另案在臺灣高雄第二監獄執行中）
                        國民身分證統一編號：Ｚ000000000號
上列被告因竊盜案件，業經偵查終結，認應提起公訴，茲將犯罪
事實及證據並所犯法條分敘如下：
        犯罪事實
一、胡瑞豐前因竊盜、搶奪等案件，分別經臺灣高雄地方法院以
    97年度審簡字第1315號判決判處有期徒刑5月確定、以97年
    度訴字第840號判決判處有期徒刑6月、1年2月確定，嗣上開
    3罪嗣經裁定應執行有期徒刑1年10月確定，並於民國99年2
    月17日縮刑期滿執行完畢，詎仍不知悔改，於同年10月19日
    上午7時許，在位於高雄市鼓山區○○○路1357號之「化龍
    官」內，因見現場無人看管，竟意圖為自己不法所有，而徒
    手竊取供桌上之賽錢箱1只（市值新臺幣6,000元，內有香油
    錢新臺幣1,600元）得逞。嗣經警調閱現場監視器畫面，發
    現胡瑞豐行竊經過，始查悉上情。
二、案經高雄市政府警察局鼓山分局報告偵辦。
        證據並所犯法條
一、上揭犯罪事實，業據被告胡瑞豐於警詢及偵查中坦承不諱，
    核與被害人李茂林指述情節相符，並有現場監視器翻拍畫面
    7幀等件附卷可佐，被告犯嫌應堪認定。
二、核被告胡瑞豐所為，係犯刑法第320條第1項之竊盜罪嫌。又
    被告曾受徒刑之執行完畢，此有刑案資料查註紀錄表在卷可
    參，其於5年以內故意再犯有期徒刑以上之罪，為累犯，請
    依刑法第47條第1項之規定，加重其刑。請審酌被告前有多
    次竊盜及搶奪前科，復為本件犯行，顯見被告已竊盜成習，
    僅藉刑之執行實不足以徹底根絕惡性，請依竊盜犯贓物犯保
    安處分條例第3條第1項之規定，併予諭知應於刑之執行前令
    入勞動場所強制工作，以資矯治。
三、依刑事訴訟法第251條第1項提起公訴。
    此  致
臺灣高雄地方法院
中    華    民    國   100    年    6     月    7     日
                              檢  察  官  陳  建  宏
上正本證明與原本無異
中    華    民    國   100    年    6     月    17    日
                              書  記  官
附錄法條：刑法第320條第1項 （普通竊盜罪、竊佔罪）
意圖為自己或第三人不法之所有，而竊取他人之動產者，為竊盜
罪，處 5 年以下有期徒刑、拘役或 5 百元以下罰金。
意圖為自己或第三人不法之利益，而竊佔他人之不動產者，依前
項之規定處斷。
前二項之未遂犯罰之。